臺灣高等法院臺中分院刑事判決　　　　96年度上訴字第1970號
上　訴　人
即　被　告　甲○○原名李侑霖.
　　　　　　　　　　　（
選任辯護人　林偉超律師
上　訴　人
即　被　告　丁○○
　　　　　　　　　　　（
選任辯護人　楊永吉律師
上列上訴人即被告因毒品危害防制條例等案件，不服臺灣臺中地
方法院96年度訴字第1033號，中華民國96年6月8日第一審判決（
起訴案號：臺灣臺中地方法院檢察署96年度偵字第3523、4256、
4580、7506號），提起上訴，本院判決如下：
    主  文
上訴駁回。
    犯罪事實
一、甲○○（原名李侑霖，綽號「小么」）曾於民國92年間，因
    故買贓物案件，經本院判處有期徒刑5月確定，並於94年9月
    19日易科罰金執行完畢。詎甲○○猶不知悛悔警惕，其與丁
    ○○、綽號「空兄」（甲○○指認為楊登元，由檢察官偵辦
    中）及綽號「小五」（又名「五百」）的成年男子，均明知
    愷他命（Ketamine）係毒品危害防制條例第2條第2項規定之
    第三級毒品，且為行政院依懲治走私條例第2條第3項規定授
    權公告之管制物品項目及其數額甲項第四款之管制進口物品
    ，仍共同基於運輸第三級毒品愷他命，及自大陸地區私運管
    制進口物品愷他命進口臺灣地區之犯意聯絡，由丁○○於96
    年1月19日，自臺灣地區前往大陸地區與「空兄」會面，洽
    談運輸及私運愷他命的事宜，並以其所有如附表貳編號二所
    示之手機，搭配大陸地區門號，與「小五」聯絡運輸及私運
    愷他命的事宜。丁○○與「空兄」、「小五」談妥以佯裝自
    大陸地區寄送內有皮包408個的包裹至臺灣地區，再由「空
    兄」負責將4千2百公克的愷他命，分裝於乾燥劑的包裝袋內
    ，再將上開裝有愷他命的乾燥劑包裝袋403包，分別置於各
    個皮包內作為掩飾，再將上開皮包裝入紙箱打包成8箱後，
    即以空運快遞的方式，於96年1月26日，自大陸地區輾轉寄
    送至丁○○指定位於臺中市市○○○路之「速度公園車行」
    ，以矇混方式運輸及私運愷他命進入臺灣地區。丁○○於同
    日21時許，搭機自香港地區經由臺中清泉崗機場入境臺灣地
    區，旋即前往「速度公園車行」領取夾藏愷他命之皮包8箱
    ，再於同日22時許，自行駕駛向「速度公園車行」借用之貨
    車，將上開夾藏愷他命的皮包8箱，運輸至其位於臺中市○
    區○○路60號3樓之3租屋處。甲○○於同日22時4分，以其
    所使用之電話號碼00000000000號門號（搭配甲○○所有如
    附表壹編號二所示之手機），撥打丁○○所使用之電話號碼
    0000000000號門號（搭配丁○○所有如附表貳編號一所示之
    手機）與丁○○聯繫，確認丁○○已將愷他命運輸至丁○○
    上開租屋處後，旋於同日22時50分許，前往丁○○上開租屋
    處，再共同將上開夾藏的愷他命拆封，以丁○○所有之電子
    磅秤、托盤秤重，再以丁○○所有之大包分裝袋、中包分裝
    袋及甲○○所有之中包分裝袋，將其中2721.16公克愷他命
    ，分裝成1大包（含包裝重512公克）及22中包（其中20包，
    每包含包裝重101公克；餘2包含包裝分別重102公克、112公
    克）交與甲○○，甲○○即將22中包愷他命置於丁○○提供
    之包裝盒及紙袋內，另一大包愷他命則藏放於甲○○腰際，
    另1478.84公克之愷他命則由丁○○分得。嗣於同年月27日
    凌晨4時30分許，甲○○攜帶上開分得之愷他命接續運輸至
    他處時，在臺中市○區○○路76號前為警查獲，警方並扣得
    如附表壹及附表壹之一所示之物品，丁○○則聞風趁隙攜帶
    另1478.84公克愷他命逃離上開租屋處。甲○○帶同警員前
    往丁○○上開租屋處查緝，並扣得如附表貳及附表貳之一所
    示之物，因而查悉上情。
二、案經內政部警政署保安警察第三總隊第一大隊報請臺灣臺中
    地方法院檢察署檢察官偵查起訴。
    理  由
一、證據能力部分：
  (一)、證人丁○○、江曉燕於警詢中的陳述，具有證據能力：
    1.按被告以外之人（包括證人、鑑定人、告訴人、被害人及
      共同被告等）於審判外之陳述，雖不符刑事訴訟法第159
      條之1至之4等4條之規定，而經當事人於審判程序同意作
      為證據，法院審酌該言詞陳述或書面陳述作成時之情況，
      認為適當者，亦得為證據；當事人、代理人或辯護人於法
      院調查證據時，知有刑事訴訟法第159條第1項不得為證據
      之情形，而未於言詞辯論終結前聲明異議者，視為有前項
      之同意，同法第159條之5定有明文。立法意旨在於傳聞證
      據未經當事人之反對詰問予以核實，原則上先予排除。惟
      若當事人已放棄反對詰問權，於審判程序中表明同意該等
      傳聞證據可作為證據；或於言詞辯論終結前未聲明異議，
      基於尊重當事人對傳聞證據之處分權，及證據資料愈豐富
      ，愈有助於真實發見之理念，且強化言詞辯論主義，使訴
      訟程序得以順暢進行，上開傳聞證據亦均具有證據能力。
    2.證人丁○○、江曉燕於警詢中的陳述，其性質雖屬證人於
      審判外的陳述，而為傳聞證據，且查無符合刑事訴訟法第
      159條之1至之4等前4條之情形，然渠等所為之上開警詢筆
      錄內容，業經原審及本院審理時予以提示並告以要旨，且
      各經檢察官、被告甲○○及其選任辯護人（針對證人丁○
      ○、江曉燕）、被告丁○○及其選任辯護人（針對證人江
      曉燕）表示意見。當事人已知上述警詢筆錄乃傳聞證據，
      且均未於言詞辯論終結前，對該警詢筆錄內容異議，依上
      開規定，已擬制同意其有證據能力，本院審酌上開筆錄作
      成時，並無人情施壓或干擾，亦無不當取供之情形，認為
      以之作為本案之證據亦屬適當，而有證據能力。
  (二)、證人甲○○於警詢中的陳述，具有證據能力：
    1.按被告以外之人（包括證人、鑑定人、告訴人、被害人及
      共同被告等）於檢察事務官、司法警察官或司法警察調查
      中所為之陳述，與審判中不符時，其先前之陳述具有較可
      信之特別情況，且為證明犯罪事實存否所必要者，得為證
      據，刑事訴訟法第159條之2定有明文。所謂「前後陳述不
      符」之要件，應就前後階段之陳述進行整體判斷，以決定
      其間是否具有實質性差異，惟無須針對全部陳述作比較，
      陳述之一部分有不符，亦屬之。而所謂「較可信之特別情
      況」之情形，亦應就前後陳述時之各種外部情況進行比較
      ，以資決定何者外部情況具有可信性。若陳述係在特別可
      信之情況下所為，則虛偽陳述之危險性即不高，雖係審判
      外陳述，或未經被告反對詰問，仍得承認其有證據能力。
      所稱「外部情況」之認定，例示如下：
      時間之間隔：陳述人先前陳述是在記憶猶新的情況下直
        接作成，一般與事實較相近，事後即可能因記憶減弱或
        變化，致有不清晰或陳述不符之現象發生。
      有意識的迴避：由於先前陳述時被告未在場，是陳述人
        直接面對詢問警員所為陳述較為坦然；事後可能因陳述
        人對被告有所顧忌或同情，因而在被告面前較不願陳述
        不利被告之事實。
      受外力干擾：陳述人單獨面對檢察事務官或司法警察（
        官）所為之陳述，程度上較少會受到強暴、脅迫、詐欺
        、利誘或收買等外力之影響，其陳述較趨於真實。若被
        告在庭或有其他成員參與旁聽時，陳述人可能會本能的
        作出迴避對被告不利之證述，或因不想生事乃虛構事實
        而為陳述。
      事後串謀：目擊證人對警察描述所目睹情形，因較無時
        間或動機去編造事實，客觀上亦較難認與被告間有勾串
        情事，其陳述具有較可信性。但事後因特殊關係，雙方
        可能因串謀而統一口徑；或事後情況變化，兩者從原先
        敵對關係變成現在友好關係等情形，其陳述即易偏離事
        實而較不可信。
      警詢或檢察事務官偵查時，有無辯護人、代理人或親友
        在場：如有上開親誼之人在場，自可期待證人為自由從
        容之陳述，其證言之可信度自較高。
      警詢或檢察事務官所作之偵查筆錄記載是否完整：如上
        開筆錄對於犯罪之構成要件、犯罪態樣、加重減輕事由
        或起訴合法要件等事實或情況，均翔實記載完整，自可
        推定證人之陳述，與事實較為相近，而可信為真實。法
        院應斟酌上列因素綜合判斷，亦應細究陳述人之問答態
        度、表情與舉動之變化，此一要件係屬訴訟法事實之證
        明，以自由證明為已足，且應由主張此項證據之人證明
        。惟此僅係確定上開陳述有無證據能力而已，至該證據
        具有證據能力後，其證據力之強弱問題，仍待法院綜合
        全辯論意旨及調查證據所得，依法認定之。
    2.被告丁○○之選任辯護人雖主張證人甲○○於警詢中的陳
      述，係審判外之陳述，無證據能力。而本件證人甲○○於
      警詢中證稱：因於樓上被告丁○○交給伊該只手提袋時，
      有看見屋內另有一袋裝有疑似愷他命之紙袋等語（詳警卷
      (一)第6頁）；伊是在96年1月26日大約晚上11點到被告丁○
      ○家中時，聽被告丁○○說「空兄」的貨今天到了，他剛
      從貨運行領回來，而且他今天也剛回國。伊有當場親眼看
      見愷他命約有4公斤，扣得伊拿走的部分，應該還有1.3
      公斤等語（見96年度偵字第3523號偵查卷第20至21頁）；
      然其於原審法院審理時結證稱：伊至被告丁○○租屋處，
      要取回內裝有愷他命的包包，因為有8大箱，轎車裝不下
      ，故直接在被告丁○○租屋處拆卸，並分裝愷他命，剛開
      始被告丁○○有幫忙拆卸包包，因為被告丁○○有吸食過
      愷他命，故當他看到白色粉末的時候，就說不幫伊拆卸，
      伊當時也未告訴被告丁○○，包包內裝的白色粉末是愷他
      命。當時因伊自己帶的小磅秤損壞，故向被告丁○○借扣
      案之白色磅秤，自己在該處秤重量分裝愷他命。被告丁○
      ○有說他不想碰這些毒品，要伊趕快把這些箱子帶走。所
      有的愷他命均為警方扣押在案，並無其他愷他命留在被告
      丁○○處等語（見原審卷(二)第六至七頁）。顯然，甲○○
      於警詢中及法院審理時之供述已有前後陳述不符之情形存
      在。本院審酌被告甲○○於警詢中之證述距案發日較近，
      當時記憶自較深刻，可立即反應所知，不致因時隔日久而
      遺忘案情；且較無來自被告丁○○同庭在場之壓力而出於
      虛偽不實之指證，或事後串謀而故為迴護被告丁○○之機
      會，揆諸上開說明，其於警詢中所為之陳述，客觀上應具
      有較可信之特別情況，且亦為證明犯罪事實存否所必要，
      依上揭規定，其於警詢中之證言自有證據能力，至於證明
      力則詳如後述。
  (三)、證人甲○○於偵查中具結後，向檢察官所為的陳述，具有
      證據能力：
    1.按被告以外之人於偵查中向檢察官所為陳述，除顯有不可
      信之情況者外，得為證據，刑事訴訟法第159條之1第2項
      定有明文。偵查中對被告以外之人（包括證人、鑑定人、
      告訴人、被害人及共同被告等）所為之偵查筆錄，或被告
      以外之人向檢察官所提之書面陳述，性質上均屬傳聞證據
      。惟現階段刑事訴訟法規定檢察官代表國家偵查犯罪、實
      施公訴，依法其有訊問被告、證人及鑑定人之權，證人、
      鑑定人且須具結，而實務運作時，檢察官偵查中向被告以
      外之人所取得之陳述，原則上均能遵守法律規定，不致違
      法取供，其可信度極高。職是，被告以外之人前於偵查中
      已具結而為證述，若無顯有不可信之情況，應有證據能力
      。
    2.證人甲○○於檢察官偵查中具結所為之陳述，未曾提及檢
      察官在偵查時有不法取供之情形，於原審及本院審理時並
      強調係出於自由意志所為之陳述（見原審(二)第16頁），本
      院亦未發現顯有不可信之情況，揆諸上開說明，其於偵查
      中之證言自具有證據能力。
  (四)、至於被告甲○○、丁○○於偵查中未經具結所為之陳述，
      本院僅分別就其陳述不利於己的部分，單純認定為被告自
      己的自白，不作為其他共同被告的證據，附此說明。
二、實體認定部分：
  (一)訊據上訴人即被告被告甲○○、丁○○均矢口否認有為上揭
    私運管制物品第三級毒品入境之犯行，被告甲○○辯稱：伊
    是意圖要販賣愷他命，故以新臺幣（下同）35萬元的代價，
    向「空兄」購買扣案之愷他命，伊僅係意圖販賣而買入第三
    級毒品愷他命云云。被告丁○○辯稱：伊是接到綽號「小五
    」的電話，要伊前往「速度公園車行」領取並保管該批貨品
    ，伊領到後即將該批貨品載到其位於臺中市○區○○路60號
    3樓之3租屋處，並在該處等候甲○○來將該批貨品載回。起
    初伊有幫忙甲○○將該批貨品拆開，但伊發現裡面是愷他命
    的時候，就沒有再幫忙，分裝愷他命的分裝袋及電子磅秤都
    是甲○○帶到伊租屋處的。伊不知道分裝完畢後，愷他命的
    流向，也沒有取走任何愷他命，伊是因為害怕，不知如何處
    理，才會讓甲○○在伊租屋處分裝愷他命，期間也有催促甲
    ○○趕快離開云云。惟查：
    1.被告丁○○確有於96年1月26日21時許，搭機自香港地區
      經由臺中清泉崗機場入境臺灣地區，並前往「速度公園車
      行」領取扣案之皮包8箱，再於同日22時許，自行駕駛向
      「速度公園車行」借用之貨車，將上開皮包8箱，載運至
      其位於臺中市○區○○路60號3樓之3租屋處。被告甲○○
      則於同日22時4分，以其所使用之電話號碼0000000000號
      門號，撥打被告丁○○所使用之電話號碼0000000000號門
      號與被告丁○○聯繫，並於同日22時50分許，前往被告丁
      ○○上開租屋處等情，業據被告甲○○及丁○○坦承不諱
      。此外，並有被告丁○○的入出境資訊連結作業資料（見
      96年度偵字第4256號偵查卷第52頁）、被告丁○○運送上
      開皮包8箱至租屋處時，該社區的監視器畫面翻拍照片4張
      （見警卷(二)第15至16頁）、臺灣臺中地方法院檢察署通訊
      監察書及電話號碼0000000000號門號通訊監察譯文在卷可
      證（見原審卷(一)第85、110頁）。而上開住址確係被告丁
      ○○向江曉燕所承租，亦據證人江曉燕於警詢時證述明確
      （見警卷(三)第53至54頁），並有房屋租賃契約書（見警卷
      (三)第58至61頁）在卷可稽，且為被告丁○○所自承無訛。
    2.而被告甲○○確將上開皮包內乾燥劑包裝袋夾藏的愷他命
      拆封，並將其中2721.16公克愷他命，分裝成1大包（含包
      裝重512公克）及22中包（其中20包，每包含包裝重101公
      克；餘2包含包裝分別重102公克、112公克），並將22中
      包愷他命置於包裝盒及紙袋內，另1大包愷他命則藏放於
      腰際。嗣於同年月27日凌晨4時30分許，被告甲○○攜帶
      上開分得之愷他命，在臺中市○區○○路76號前為警查獲
      ，並扣得如附表壹及附表壹之一所示之物品。被告甲○○
      並帶同警員前往被告丁○○上開租屋處查緝，並扣得如附
      表貳及附表貳之一所示之物等情，業據被告甲○○坦承不
      諱。此外，並有夾藏愷他命毒品之乾燥劑包裝袋、皮包、
      包裝盒及手提袋照片附卷可稽（見警卷(一)第38至40頁）及
      如附表壹、附表壹之一、附表貳及附表貳之一所示之物品
      扣案可資佐證。而上開如附表壹編號一所示之愷他命經送
      往內政部警政署刑事警察局以氣相層析質譜分析法及核磁
      共振分析法鑑定結果，檢出第三級毒品愷他命成分，淨重
      2721.16公克、驗餘淨重2720.96公克；而上開乾燥劑包裝
      袋，經隨機抽取一個，以甲醇溶劑洗滌，取洗滌液分析結
      果，檢出第三級毒品愷他命成分等情，有內政部警政署刑
      事警察局96年3月1日刑鑑字第0960018620號鑑定書在卷足
      憑（見96年度偵字第3523號偵查卷第76至79頁）。
    3.被告丁○○雖辯稱是應綽號「小五」的電話要求，才會領
      取並保管該批貨品，並不知該批貨品內夾藏愷他命。起初
      雖有幫忙甲○○將該批貨品拆開，但發現裡面是愷他命的
      時候，就沒有再幫忙，而分裝愷他命的分裝袋及電子磅秤
      都是甲○○帶到伊租屋處的，期間也有催促甲○○趕快離
      開等語。而被告甲○○於原審審理時以證人身分作證時，
      及本院審理時亦附和被告丁○○說詞而證稱：伊至丁○○
      租屋處，要取回內裝有愷他命的包包，因為有8大箱，轎
      車裝不下，故直接在丁○○租屋處拆卸，並分裝愷他命，
      剛開始丁○○有幫忙拆卸包包，因為丁○○有吸食過愷他
      命，故當他看到白色粉末的時候，就說不幫伊拆卸，伊當
      時也未告訴丁○○，包包內裝的白色粉末是愷他命。當時
      因伊自己帶的小磅秤損壞，故向丁○○借扣案之白色磅秤
      ，自己在該處秤重量分裝愷他命。丁○○有說他不想碰這
      些毒品，要伊趕快把這些箱子帶走等語（見原審卷(二)第6
      至7頁）。然從以下事證足認被告丁○○所辯不足採信，
      而被告甲○○則係配合被告丁○○作偽證：
      被告甲○○於警詢時陳稱：警方在其身上扣案之愷他命
        ，是綽號「空兄」之男子持用大陸手機0000000000000
        號，撥打伊持用的0000000000號電話，要伊至丁○○位
        於臺中市南區德富60號3樓之3住處拿一包手提袋，等待
        「空兄」的電話，再依照其指示移交給別人。昨天（指
        96年1月26日）是「空兄」於晚上9點多撥打電話指示伊
        說丁○○剛從大陸返回臺灣，要伊撥打丁○○持用之00
        00000000號電話，與其聯繫並到其住處取一個手提袋等
        語（見警卷(一)第4至5頁）。其於原審審理時以證人身分
        證稱：空兄告訴伊講鞋子就是指愷他命放置在乾燥劑裡
        面等語（見原審卷(二)第16頁）。顯然，被告甲○○對「
        空兄」係以將愷他命分裝於乾燥劑的包裝袋內，再將上
        開裝有愷他命的乾燥劑包裝袋，分別置於貨物內作為掩
        飾，再將貨物裝箱後以空運快遞的方式，於96年1月26
        日，自大陸地區輾轉寄送給被告丁○○，再由其與被告
        丁○○電話聯絡後，至被告丁○○租屋處拿取愷他命等
        情，知之甚詳。而被告丁○○於警詢時亦陳稱：被告甲
        ○○在其租屋處將包包一個一個取出，再從包包中拿出
        類似乾燥劑的紙袋，並將乾燥劑剪開倒出內容物，再將
        內容物倒入他自己帶來的夾鏈袋裝起來等語（見警卷(二)
        第6頁），足證被告甲○○確有在被告丁○○租屋處拆
        封並分裝愷他命的行為。
      苟被告丁○○係在不知情的情況下，被「空兄」及被告
        甲○○利用作為收貨人，則被告甲○○為避免被告丁○
        ○發現而衍生不必要的風險，勢必駕駛適當的交通工具
        將該批貨物全數載走，到適當的處所始進行愷他命的拆
        卸、分裝，始合於常理。否則若在被告丁○○租屋處當
        場拆卸貨物而僅取走乾燥劑，甚至拆開乾燥劑包裝袋，
        並將內容物倒出秤重分裝，並僅取走內容物，豈非更加
        暴露犯行，而徒增風險。況被告丁○○於原審審理時陳
        稱其與被告甲○○感情並不是很好等語，於警詢時陳稱
        伊與被告甲○○是擺路邊攤認識的，平日很少聯絡等語
        ，顯見渠等並無深厚的友誼基礎。則被告甲○○焉有冒
        著遭被告丁○○出賣的風險，而在被告丁○○租屋處拆
        卸分裝愷他命近4、5個小時之理。被告丁○○既陳稱發
        現被告甲○○在拆卸及分裝愷他命，即催促被告甲○○
        趕快離開，則被告丁○○既因害怕受到連累，而避之唯
        恐不及，焉有冒著遭警方人贓俱獲的風險，讓被告甲○
        ○在其租屋處拆卸分裝愷他命近4、5個小時，並於被告
        甲○○攜帶分裝好的愷他命離開其租屋處之際，猶與被
        告甲○○同行並同乘電梯下樓之理，徒增遭到警方查獲
        之際無從辯解的風險。再者，被告甲○○於原審審理時
        以證人身分證稱：伊到被告丁○○租屋處時，被告丁○
        ○已經在拆箱子，把包包拿出來，伊不知道被告丁○○
        為何會在伊到達之前，私自將箱子拆封等語（見原審卷
        (二)第13頁）；而被告丁○○於原審審理時亦坦承確有在
        被告甲○○到達其租屋處前，即先行將箱子拆封等語（
        見原審卷(二)第39頁）。若被告丁○○僅係受託將該批貨
        物轉交給被告甲○○，則完整裝箱的貨物更有利於運送
        ，何以被告丁○○會有在被告甲○○到達之前，即有私
        自拆封貨物之行為？又被告丁○○於警詢及檢察官偵查
        時均陳稱：「空兄」有打電話給伊，說這次的愷他命要
        給伊2公斤，因為「空兄」怕被告甲○○把愷他命全部A
        走，所以要留2公斤叫伊幫忙賣等語（見警卷(二)第12頁
        、96年度偵字第4256號偵查卷第14頁），若非「空兄」
        及被告甲○○、丁○○均早已知該批皮包內夾藏有愷他
        命，否則「空兄」既係利用不知情的被告丁○○為收貨
        人，何以又會自暴犯行，而要求被告丁○○代為販賣愷
        他命2公斤？且與「空兄」同為共犯之被告甲○○尚且
        不足以獲得「空兄」的信任，何以事前不知情的被告丁
        ○○，卻會獲得「空兄」的充分信任，願將價值不菲的
        2公斤愷他命交給被告丁○○？實則，從「空兄」與被
        告甲○○的通聯監察譯文內容，不難發現「空兄」自大
        陸地區運輸及私運之該批愷他命，本即預定部分是要交
        給被告丁○○（詳如後述）。凡此，適足以證明被告甲
        ○○於原審審理時以證人身分改稱被告丁○○並不知該
        批皮包內的乾燥劑內夾藏愷他命，且並無參與拆封乾燥
        劑及分裝愷他命的行為等語，均係迴護被告丁○○之偽
        證。
      被告甲○○確有於96年1月26日19時44分，以其持用之
        電話號碼0000000000號行動電話，撥打電話給「空兄」
        持用之電話號碼0000000000000號行動電話，並有下列
        對話內容：（Ａ指被告甲○○；Ｂ指「空兄」）
        Ａ：他不是有回來？
        Ｂ：最慢晚上會到。
        Ａ：那還沒到喲。
        Ｂ：應該是還沒，晚一點你打看看。
        Ａ：我沒有他的電話。
        Ｂ：你沒有他以前的電話？
        Ａ：以前的電話不通。
        Ｂ：不通就是還沒到，他今天一定會到，他坐下午的，
            幾點我沒問。
        Ａ：喔！
        Ｂ：你到時拿到時再打給我。
        Ａ：還是你聯絡到他時叫他打給我。
        Ｂ：有啦！我已經有交待了。
        Ａ：好啦！
        Ｂ：好！好！
        被告甲○○於96年1月26日21時52分，以其持用之電話
        號碼0000000000號行動電話，撥打電話給「空兄」持用
        之電話號碼0000000000000號行動電話，並有下列對話
        內容：（Ａ指被告甲○○；Ｂ指「空兄」）
        Ａ：他還沒有回來喲！
        Ｂ：還沒有咧！
        Ａ：還沒有喲！
        Ｂ：欸，沒關係，你看怎樣再打給五百。
        Ａ：欸！
        Ｂ：喔！
        Ａ：喔！好啦！
        被告甲○○持用之電話號碼0000000000號行動電話，於
        96年1月26日22時1分，收到電話號碼0000000000號行動
        電話的來電，受告知被告丁○○所使用之新電話號碼，
        並有下列對話內容：（Ａ指被告甲○○；Ｂ指電話號碼
        0000000000號行動電話使用者）
        Ｂ：0000000000。
        Ａ：欸！
        Ｂ：打給他講一下。
        Ａ：這富麟的喔？
        Ｂ：欸！富麟的。
        Ａ：好啦！我看怎樣再打給你。
        Ｂ：好！
        被告甲○○旋於同日22時4分，以其持用之電話號碼000
        0000000號行動電話，撥打被告丁○○持用之電話號碼0
        000000000號行動電話，並有下列對內容：（Ａ指被告
        甲○○；Ｂ指被告丁○○）
        Ａ：你回來還打給我。
        Ｂ：我還沒有到家。
        Ａ：啊！
        Ｂ：我剛進來家裡。
        Ａ：是喔！
        Ｂ：你過來我家。
        Ａ：我過去找你，在家嗎。
        Ｂ：欸！你自己來就好。
        Ａ：好知道。
        Ｂ：好。
        Ａ：我等一下就過去了。
        Ｂ：好。
        被告甲○○復於同日22時43分，以其持用之電話號碼00
        00000000號行動電話，撥打被告丁○○持用之電話號碼
        0000000000號行動電話，並有下列對內容：（Ａ指被告
        甲○○；Ｂ指被告丁○○）
        Ａ：你要喝什麼飲料？
        Ｂ：不要，我有水。
        Ａ：你有水？
        Ｂ：欸！
        Ａ：啊我到了。
        Ｂ：直接上來。
        Ａ：啊可以直接上去嗎？
        Ｂ：可以啦！
        Ａ：啊幾樓？
        Ｂ：我下去好了。
        Ａ：欸你下來好了。
        「空兄」又於同日23時37分，以其持用之電話號碼0000
        00000000號行動電話，撥打被告甲○○持用之電話號碼
        0000000000號行動電話，並有下列對話內容：（Ａ指被
        告甲○○；Ｂ指「空兄」）
        Ｂ：鞋子有拿到嗎？
        Ａ：我現在跟他在一起。
        Ｂ：你要兩千兩百多雙才對。
        Ａ：喔！
        Ｂ：富麟的剛好兩千足。
        Ａ：欸！
        Ｂ：啊你的要兩千兩百多。
        Ａ：要等箱子看看才會知道。
        Ｂ：不然你看好再打給我。
        Ａ：就還在用。
        Ｂ：喔！好啦！好！
        Ａ：好！
        以上對話內容有臺灣臺中地方法院檢察署通訊監察書及
        電話號碼0000000000號門號通訊監察譯文在卷可證（見
        原審卷(一)第85至86頁、第108頁至110頁）。觀諸上開通
        聯譯文可知：(1)被告甲○○係透過「空兄」而取得被告
        丁○○新的行動電話號碼，並進而與被告丁○○取得聯
        繫。顯然「空兄」、「小五」等人可以同時與被告甲○
        ○、丁○○聯繫，並無「小五」找不到被告甲○○，而
        臨時找被告丁○○代收貨物的情形。(2)被告甲○○於原
        審審理時以證人身分證稱：「空兄」告訴伊講鞋子就是
        指愷他命放置在乾燥劑裡面等語（見原審卷(二)第16頁）
        ，是上開通聯譯文已明白顯示該次運輸及私運的愷他命
        ，是由被告甲○○與被告丁○○依比例分得，此由被告
        丁○○於警詢及檢察官偵查時均陳稱：「空兄」有打電
        話給伊，說這次的愷他命要給伊2公斤，因為「空兄」
        怕被告甲○○把愷他命全部A走，所以要留2公斤叫伊幫
        忙賣等語（見警卷(二)第12頁、96年度偵字第4256號偵查
        卷第14頁），及被告甲○○於原審為羈押訊問時陳稱：
        在被告丁○○租屋處時，「空兄」有打電話給伊，問伊
        ：「丁○○那邊弄好了沒？」。「空兄」要伊轉述給被
        告丁○○知道要交給伊多少。當時「空兄」是告訴伊說
        有多少雙鞋子，鞋子是代號，那時「空兄」只要伊轉述
        給被告丁○○知道說「空兄」要2千2百雙鞋子。「空兄
        」說丁○○那邊有2千雙鞋子，「空兄」自己有2千2百
        雙鞋子等語（見原審96年度聲羈字第159號卷第4至5頁
        ），均可獲得證明。雖被告甲○○、丁○○矢口否認運
        輸及私運愷他命，被告甲○○復於原審審理時為迴護被
        告丁○○的偽證，而無從確認「兩千兩百多雙」及「兩
        千足」在愷他命數量或重量上的意義，然被告甲○○於
        警詢時陳稱：因於樓上被告丁○○交給伊該只手提袋時
        ，有看見屋內另有一袋裝有疑似愷他命之紙袋等語（見
        警卷(一)第6頁）；伊是在96年1月26日大約晚上11點到被
        告丁○○家中時，聽被告丁○○說「空兄」的貨今天到
        了，他剛從貨運行領回來，而且他今天也剛回國。伊有
        當場親眼看見愷他命約有4公斤，扣除伊拿走的部分，
        應該還有1.3公斤等語（見96年度偵字第3523號偵查卷
        第20至21頁），核與其於檢察官偵查時陳稱：被告丁○
        ○在那邊秤，總重是4千2百多公克，伊只知「空兄」要
        拿的是2千7百多克等語（見96年度偵查卷第3523號第47
        頁），再核對上開通聯譯文內容，更足以證明被告甲○
        ○確實取走4千2百公克愷他命中的2721.16公克愷他命
        ，另約1478.84公克之愷他命則由被告丁○○分得。(3)
        被告甲○○於原審審理時以證人身分作證時改稱：伊向
        「空兄」購買愷他命的數量是2千5百公克，「空兄」有
        附帶給伊一些樣板，也就是被查獲多出來的2百多公克
        ，當天取走的數量為2千7百多公克等語（見原審卷(二)第
        8頁）；伊在檢察官偵查時所說愷他命重量為4千2百公
        克，是連同乾燥劑的袋子一起秤的重量等語（見原審卷
        (二)第15頁）。然經原審當庭以扣案之乾燥劑包裝空袋40
        3個，以扣案之電子磅秤秤重，顯示該403個乾燥劑包裝
        空袋總重為162公克（見原審卷(二)第28頁），以該重量
        再加上扣案之愷他命的重量，亦與4千2百公克相距甚遠
        。且被告甲○○既已將乾燥劑包裝袋一一拆開後，將愷
        他命秤重分裝，則其又將愷他命連同乾燥劑包裝袋一起
        秤重，根本就是多此一舉而不符常情。足見，被告甲○
        ○於原審審理時改稱4千2百公克是扣案愷他命連同乾燥
        劑包裝袋一起秤的重量，顯屬無稽之飾詞。而被告甲○
        ○於原審審理時以證人身分證稱：伊會在警詢時提到被
        告丁○○那邊留有愷他命1千3百多公克，是為將部分責
        任推卸給被告丁○○等語（見原審卷(二)第22頁），然毒
        品數量愈多，日後刑責愈重，乃淺顯易懂的道理，若該
        批貨物夾藏的愷他命僅有2千7百餘公克，未達4千2百公
        克，被告甲○○虛構愷他命重量為4千2百公克，豈非無
        法推卸責任反自陷重刑之窘境。由此，更足以證明其於
        警詢及偵查中陳述愷他命的重量，始與事實相符，其嗣
        後更異前詞，係飾卸及迴護被告丁○○之詞，不足採信
        。
      被告甲○○於檢察官偵查時具結證稱：伊在被告丁○○
        租屋處分裝愷他命，係使用扣案之被告丁○○租屋處的
        磅秤，伊並沒有攜帶磅秤前往被告丁○○租屋處，5百
        公克的夾鏈袋是被告丁○○提供的等語（見96年度偵字
        第3523號偵查卷第61至62頁），核與其於原審訊問時陳
        稱：伊至被告丁○○上開租屋處時，被告丁○○在拆封
        該批貨品，愷他命原先是放在霹靂腰包的乾燥劑紙袋裡
        ，伊和被告丁○○將乾燥劑紙袋全部撕開，倒在塑膠袋
        裡面。現場使用的電子磅秤是被告丁○○的，小包1百
        公克的分裝袋是伊帶過去的，用完不夠就用被告丁○○
        租屋處小包1百公克的分裝袋，而大包的分裝袋是被告
        丁○○的等語相符（見原審卷(一)第22頁）。此外，並有
        被告丁○○所有之電子磅秤及經分裝而由被告甲○○攜
        出的愷他命扣案可資佐證。佐以「空兄」就被告甲○○
        與被告丁○○應分得之愷他命數量，已於電話中明確指
        示，有上開通聯監察譯文在卷可證，益足以證明被告甲
        ○○上開陳述並非虛構之詞，其於原審審理時以證人身
        分結證後更異前詞，應係迴護之詞，不足採信。
    4.被告甲○○雖辯稱其是意圖要販賣愷他命，故以35萬元的
      代價，向「空兄」購買扣案之愷他命云云。然觀之其於被
      告丁○○尚未返回租住處，即與「空兄」電話聯繫詢問運
      送愷他命之丁○○是否已返國，及如何與之聯繫取貨等情
      ，其對「空兄」係以夾藏的方式，將愷他命從大陸地區運
      輸及私運入臺灣地區，顯然知之甚詳，其又參與在臺灣地
      區接續將愷他命分裝運輸至其他指定地點之犯行，實已該
      當運輸第三級毒品及私運管制物品進口之犯行，其辯稱係
      意圖販賣而買入第三級毒品，無非係藉承認販入第三級毒
      品罪之犯行，同時指證上游來源為「空兄」楊登元之方式
      以求減輕其刑，顯與事證不符，不足採信。
    5.審判期日應調查之證據，係指該證據具有與待證事實之關
      聯性、調查之可能性，客觀上並確為法院認定事實適用法
      律之基礎，亦即具有通稱之有調查必要性者，故其範圍並
      非漫無限制，必其證據與判斷待證事實之有無，具有關連
      性，得以推翻所確認之事實，而為不同之認定，若所證明
      之事項已臻明確，即欠缺調查之必要性，或已無調查之可
      能性，即無再行調查之必要。被告丁○○的選任辯護人雖
      於原審聲請將被告丁○○送測謊鑑定，以證明被告丁○○
      所言屬實，及將扣案之愷他命包裝袋送指紋鑑定，以證明
      被告丁○○並未參與分裝愷他命等情，然查：
      測謊鑑定，係依一般人若下意識刻意隱瞞事實真相時，
        會產生微妙之心理變化，例如：憂慮、緊張、恐懼、不
        安等現象，而因身體內部之心理變化，身體外部之生理
        狀況亦隨之變化，例如：呼吸急促、血液循環加速、心
        跳加快、聲音降低、大量流汗等異常現象，惟表現在外
        之生理變化，往往不易由肉眼觀察，乃由測謊員對受測
        者提問與待證事實相關之問題，藉由科學儀器（測謊機
        ）紀錄受測者對各個質問所產生細微之生理變化，加以
        分析受測者是否下意識刻意隱瞞事實真相，並判定其供
        述是否真實；測謊機本身並不能直接對受測者之供述產
        生正確與否之訊號，而係測謊員依其專業之學識及經驗
        ，就測謊紀錄，予以客觀之分析解讀。實務上，送鑑單
        位依刑事訴訟法第208條第1項規定，囑託法務部調查局
        或內政部警政署刑事警察局為測謊鑑定，受囑託機關就
        鑑定結果，以該機關名義函覆原囑託之送鑑單位，該測
        謊檢查結果之書面報告，即係受囑託機關之鑑定報告，
        該機關之鑑定報告，形式上若符合測謊基本程式要件，
        包括：(1)經受測人同意配合，並已告知得拒絕受測，以
        減輕受測者不必要之壓力。(2)測謊員須經良好之專業訓
        練與相當之經驗。(3)測謊儀器品質良好且運作正常。(4)
        受測人身心及意識狀態正常。(5)測謊環境良好，無不當
        之外力干擾等要件，即賦予證據能力，非謂機關之鑑定
        報告書當然有證據能力。具上述形式之證據能力者，始
        予以實質之價值判斷，必符合待證事實需求者，始有證
        明力。刑事訴訟法就證據之證明力，採自由心證主義，
        由法院本於確信自由判斷，惟法院之自由判斷，亦非漫
        無限制，仍不得違背經驗法則及論理法則；測謊鑑定之
        受測者可能因人格特性或對於測謊質問之問題無法真正
        瞭解，致出現不應有之情緒波動反應，此時若過於相信
        測謊結果，反而有害於正確之事實認定。是測謊鑑定無
        法達到百分之百辨識受測者有無說謊之效果，僅在受測
        者呈現說謊之情緒波動反應時，作為其他積極或間接證
        據的補強證據，或在受測者否認犯罪之供述，並無不實
        之情緒波動反應，又無其他積極證據證明其被訴之犯罪
        事實，而採為有利於受測者之認定。本案事證已臻明確
        ，並非無其他積極證據證明被告丁○○被訴之犯罪事實
        ，是即使將被告丁○○送測謊鑑定，若測謊結果呈現說
        謊之情緒波動反應，對已臻明確之犯罪事實僅產生些微
        之補強效果；若測謊結果呈現並無不實之情緒波動反應
        ，亦無從據以推翻已臻明確之積極證據。遑論測謊鑑定
        本身即無法排除因受測者個人的人格特性或對於測謊質
        問之問題無法真正瞭解，致出現不應有之情緒波動反應
        等情況，而無法排除鑑定結果之不正確性，本院認為在
        事證已臻明確之情況下，有關測謊鑑定調查證據之聲請
        ，欠缺調查之必要性。
      按指紋鑑定之因素眾多，例如：當事人排汗之多寡、汗
        液成分的比例、現場環境的溫度、相對溼度、指紋存在
        檢體物面的性質、指紋保存狀態等，均足以影響鑑定之
        結果。本案愷他命包裝袋自查扣迄原審審理時已近5個
        月，期間歷經辦案人員及鑑定人員多次觸摸，經當庭調
        出該證物，發現該證物係與其他扣案證物（除皮包外）
        擁擠置放於紙箱內，並無在特別溫度、溼度條件下保管
        ，其是否具有調查之可能性，已非無疑。且本案事證已
        臻明確，上開愷他命包裝袋縱經送指紋鑑定，未能發現
        留存被告丁○○的指紋，亦無排除是上開因素或指紋保
        存狀態不佳所造成，亦無從據以推翻上開已臻明確之犯
        罪事實，是有關指紋鑑定證據調查之聲請，亦欠缺調查
        之必要性。
    6.至被告丁○○於本院聲請調查之證人丙○○雖結稱，曾於
      95年年底或96年初，委託被告丁○○到大陸打一些筆記型
      電腦包包之樣品，被告有告知要去打樣品等語，意指被告
      丁○○此次前往大陸確有為其處理打樣品之事宜。但經質
      之該證人對被告丁○○究於何時啟程前往大陸？與何人前
      往？停留期間為何？停留期與何人見面？實際從事何事？
      均表不知；況依該證人所證，被告既已告知該筆記型電腦
      包包樣品已打好，可以帶回來交付該證人等語，何以本件
      被告遭查獲時絲毫未見攜帶所委託打樣之包包，反而係夾
      藏毒品之其他皮件？則該證人所證自不足以做為有利被告
      丁○○之認定。
  (二)綜上所述，本案事證明確，被告甲○○、丁○○犯行，均堪
    認定。
三、按愷他命係作為人或畜之麻醉劑，具肌肉鬆弛作用。吸食後
    會產生幻覺效果，藥效約可持續1小時，而對身體協調及判
    斷力之影響可長達16至24小時。其毒性有噁心、嘔吐、複視
    、視覺模糊、視覺影像扭曲、暫發性失憶及身體平衡感消失
    ，嚴重時運動功能受損、高血壓，有時呼吸作用受到抑制而
    致死。故愷他命業經行政院公告為毒品危害防制條例第2條
    第2項之第三級毒品，並公告為管制進口物品甲類第四項，
    依懲治走私條例第2項第1項規定不得私運進口，且依同條例
    第12條規定，自大陸地區私運物品進入臺灣地區者，以私運
    物品進口論，適用該條例規定處斷。核被告2人所為，係犯
    毒品危害防制條例第4條第3項之運輸第三級毒品愷他命罪及
    懲治走私條例第2條第1項之私運管制進口物品進口罪。因持
    有第三級毒品愷他命，並非毒品危害防制條例規定之犯罪行
    為，故本案並無運輸第三級毒品之高度行為吸收持有第三級
    毒品之低度行為的情形，附此說明。被告等就上開犯行，與
    綽號「空兄」、「小五」之成年男子間，有犯意聯絡及行為
    分擔，均為共同正犯。被告等人利用不知情之空運快遞公司
    不詳姓名成年員工運輸及私運上開第三級毒品愷他命，為間
    接正犯。被告等以一行為自大陸地區運輸及私運管制進口物
    品第三級毒品愷他命進口臺灣地區，同時觸犯毒品危害防制
    條例第4條第3項之運輸第三級毒品愷他命罪及懲治走私條例
    第2條第1項之私運管制物品進口罪，均為想像競合犯，依刑
    法第55條規定，均從一重依毒品危害防制條例第4條第3項之
    運輸第三級毒品愷他命罪處斷。查被告甲○○曾於92年間，
    因故買贓物案件，經本院判處有期徒刑5月確定，於94年9月
    19日易科罰金執行完畢等情，有臺灣高等法院被告前案紀錄
    表附卷可稽，其受有期徒刑執行完畢，五年以內再故意犯本
    件有期徒刑以上之罪，為累犯，應依刑法第47條第1項規定
    加重其刑。
四、原審法院因認被告等罪證明確，適用毒品危害防制條例第4
    條第3項、第19條第1項，懲治走私條例第2條第1項、第11條
    、第12條，刑法第11條前段、第28條、第55條、第47條第1
    項、第38條第1項第1款規定，審酌被告甲○○已有偽造文書
    、故買贓物之刑事前案紀錄，被告丁○○並無刑事前案紀錄
    ，有臺灣高等法院被告前案紀錄表在卷可證，堪認被告甲○
    ○品行不佳，且無悛悔向上之心，被告丁○○犯案前品行尚
    佳，渠等將第三級毒品愷他命運輸及私運進入臺灣地區，無
    視該毒品足以助長施用毒品之惡習，嚴重戕害國民身心健康
    ，危害國家社會治安，犯罪動機及目的均值非難，且渠等運
    輸及私運之第三級毒品愷他命，重量高達4千2百公克，純度
    高達百分之90.7，苟流入市面，將助長更多毒品犯罪，消耗
    國家為杜絕毒品犯罪所付出之社會成本，是被告等犯罪所生
    危害非輕，且渠等犯後均飾詞卸責，難認已有任何悔意等一
    切情狀，分別量處被告甲○○有期徒刑8年4月，量處被告丁
    ○○有期徒刑8年，以示懲儆。並明按毒品危害防制條例
    第18條第1項前段之規定，應予沒收銷燬之毒品，以經查獲
    之第一、二級毒品為限。又毒品依其成癮性、濫用性及對社
    會危害性，共分為四級，上開條例並就製造、運輸、販賣、
    意圖販賣而持有、以非法方法使人施用、引誘他人施用及轉
    讓不同等級之毒品等行為，分別定其處罰。至施用或持有第
    三、四級毒品，因其可罰性較低，故未設處罰之規定，僅就
    施用及持有第一、二級毒品科以刑罰。然鑑於第三、四級毒
    品均係管制藥品，特於同條例第11條之1明定無正當理由，
    不得擅自持有；第18條第1項後段復規定查獲之第三、四級
    毒品，無正當理由而擅自持有者，沒入銷燬之。從而，依同
    條例第18條第1項後段應沒入銷燬之毒品，專指查獲施用或
    持有之第三、四級毒品而言；倘係查獲製造、運輸、販賣、
    意圖販賣而持有、以非法方法使人施用、引誘他人施用或轉
    讓第三、四級毒品，既屬同條例相關法條明文規定處罰之犯
    罪行為，即非該條項應依行政程序沒入銷燬之範圍。又同條
    例第19條第1項所定「供犯罪所用或因犯罪所得之物」，係
    指犯第4條至第9條、第12條、第13條或第14條第1項、第2項
    之罪所用或所得之物，不包括毒品本身在內，是尚不得援用
    此項規定為第三、四級毒品之沒收依據。再同條例對於查獲
    之製造、運輸、販賣、意圖販賣而持有、以非法方法使人施
    用、引誘他人施用及轉讓第三、四級毒品之沒收，並無特別
    規定，如其行為已構成犯罪，則該毒品即屬不受法律保護之
    違禁物，應回歸刑法之適用，依刑法第38條第1項第1款之規
    定沒收之，始為適法（最高法院96年臺上字第728號判決參
    照）。是扣案如附表壹編號一所示之愷他命（驗餘淨重2720
    .96 公克）及附表貳編號四所示之乾燥劑包裝袋（紙質）殘
    留之愷他命（因量微無從計算重量），均應依刑法第38條第
    1項第1款規定宣告沒收，而被告丁○○攜離之愷他命1478.8
    4公克，雖未經扣押在案，然無積極證據證明業已滅失，且
    復為違禁物，仍應依刑法第38條第1項第1款規定宣告沒收。
    至於鑑驗用罄部分，則因不復存在，自不為沒收之諭知。扣
    案如附表壹編號二至五及編號貳所示之物，分別係被告甲○
    ○及丁○○所有，供犯運輸第三級毒品愷他命罪所用之物，
    爰均依毒品危害防制條例第19條第1項前段規定宣告沒收之
    。至於附表壹編號一、附表貳編號一、二所示之手機所搭配
    之門號SIM卡，雖分別為被告甲○○、丁○○供本案犯運輸
    第三級毒品愷他命罪所用之物，依同條例第19條第1項前段
    規定本應諭知沒收之。惟按刑罰法令關於沒收之規定，有採
    職權沒收主義與義務沒收主義。職權沒收主義，指法院就屬
    於被告所有，並供犯罪所用或因犯罪所得之物，仍得本於職
    權為斟酌沒收與否之宣告，如刑法第38條第1項第2款、第3
    款、第3項前段等屬之。義務沒收主義，又可分為絕對義務
    沒收與相對義務沒收。前者指凡法條規定「不問屬於犯人與
    否，沒收之。」者屬之，法院就此等之物，無審酌餘地，除
    已證明毀滅外，不問屬於犯人與否或有無查扣，均應沒收之
    ，如刑法第200條、第205條、第209條、第219條、第266條
    第2項、毒品危害防制條例第18條第1項前段等屬之；後者，
    供犯罪所用或因犯罪所得，且以屬於被告所有者為限，始應
    予義務沒收，如毒品危害防制條例第19條第1項前段、第3項
    等屬之（最高法院89年度臺上字第5605號判決參照）。經查
    該等門號SIM卡均係發卡之電信公司所有之物，本案復無其
    他積極證據證明是被告甲○○、丁○○所有之物，揆諸上開
    說明，無從依毒品危害防制條例第19條第1項前段規定宣告
    沒收之，附此說明。至於附表壹之一及附表貳之一所示之扣
    案物品，既無積極證據足資證明與本案犯罪有關，自無從為
    沒收之諭知。另被告丁○○自「速度公園車行」運輸該8箱
    皮包回其前揭租屋處之貨車，係「速度公園車行」所有，非
    屬被告二人所有，此經被告丁○○供述在卷，依上理論，亦
    未能併予宣告沒收。而扣案如附表貳之一編號十、十一所示
    之愷他命、一粒眠，雖分別係第三、四級毒品，然既與本件
    犯罪無關，揆諸上開說明，自應由檢方依毒品危害防制條例
    第18條第1項規定，沒入銷燬之。核其認事用法並無違誤，
    量刑亦屬允當，應予維持。被告等上訴意旨否認犯運輸第三
    級毒品罪，並執陳詞指摘原判決不當，並無理由，應予駁回
    。
據上論斷，應依刑事訴訟法第368，判決如主文。
本案經檢察官乙○○到庭執行職務。
中　　華　　民　　國　　96　　年　　10　　月　　4 　　日
            刑事第六庭　審判長法　官　李　文　雄
                              法　官　張  恩　賜
                              法　官　邱　顯　祥
上列正本證明與原本無異。
如不服本判決應於收受送達後十日內向本院提出上訴書狀，其未
敘述上訴之理由者並得於提起上訴後十日內向本院補提理由書（
均須按他造當事人之人數附繕本）。
                              書記官  陳　桂   芬
中　　華　　民　　國　　96　　年　　10　　月　　4  　日
附表壹
┌──┬───────────┬──────┐
│編號│扣　案　物　品　名　稱│數　　　　量│
├──┼───────────┼──────┤
│ 一 │愷他命                │淨重貳仟柒佰│
│    │                      │貳拾壹點壹陸│
│    │                      │公克，驗餘淨│
│    │                      │重貳仟柒佰貳│
│    │                      │拾點玖陸公克│
├──┼───────────┼──────┤
│ 二 │SAMSUNG牌（黑色）手機 │壹支        │
│    │（搭配0000000000門號）│            │
├──┼───────────┼──────┤
│ 三 │手提紙袋　            │壹只        │
├──┼───────────┼──────┤
│ 四 │包裝盒                │壹個        │
├──┼───────────┼──────┤
│ 五 │包裝上開愷他命的包裝袋│貳拾個    │
└──┴───────────┴──────┘
附表壹之一
┌──┬───────────┬──────┐
│編號│扣　案　物　品　名　稱│數　　　　量│
├──┼───────────┼──────┤
│ 一 │SONY牌（銀色）手機    │壹支        │
│    │（搭配0000000000門號）│            │
├──┼───────────┼──────┤
│ 二 │MP3型（黑色）手機     │壹支        │
│    │（搭配0000000000門號）│            │
├──┼───────────┼──────┤
│ 三 │SAMSUNG牌（銀色）手機 │壹支        │
│    │（搭配0000000000門號）│            │
├──┼───────────┼──────┤
│ 四 │護照                  │壹本        │
├──┼───────────┼──────┤
│ 五 │臺胞證                │壹本        │
└──┴───────────┴──────┘
附表貳
┌──┬───────────┬──────┐
│編號│扣　案　物　品　名　稱│數　　　　量│
├──┼───────────┼──────┤
│ 一 │NOKIA牌（銀色）手機   │壹支        │
│    │（搭配0000000000門號）│            │
├──┼───────────┼──────┤
│ 二 │NOKIA牌（黑色）手機   │壹支        │
│    │（搭配大陸地區門號）  │            │
├──┼───────────┼──────┤
│ 三 │托盤                  │壹個        │
├──┼───────────┼──────┤
│ 四 │乾燥劑包裝袋          │肆佰零個  │
├──┼───────────┼──────┤
│ 五 │電子磅秤              │壹台        │
├──┼───────────┼──────┤
│ 六 │繩子（包裝愷他命用）  │壹袋        │
├──┼───────────┼──────┤
│ 七 │皮包（夾藏愷他命用，含│肆佰零捌個  │
│    │紙箱捌個）            │            │
└──┴───────────┴──────┘
附表貳之一
┌──┬───────────┬──────┐
│編號│扣　案　物　品　名　稱│數　　　　量│
├──┼───────────┼──────┤
│ 一 │現金                  │新臺幣伍萬元│
├──┼───────────┼──────┤
│ 二 │存簿                  │捌本        │
├──┼───────────┼──────┤
│ 三 │臺胞證                │貳本        │
├──┼───────────┼──────┤
│ 四 │護照                  │壹本        │
├──┼───────────┼──────┤
│ 五 │駕駛執照              │壹張        │
├──┼───────────┼──────┤
│ 六 │愷他命吸食工具        │壹台        │
├──┼───────────┼──────┤
│ 七 │班機時刻表            │壹張        │
├──┼───────────┼──────┤
│ 八 │登機證                │壹張        │
├──┼───────────┼──────┤
│ 九 │手機                  │支        │
├──┼───────────┼──────┤
│ 十 │愷他命                │貳包        │
├──┼───────────┼──────┤
│ 十一 │一粒眠                │拾陸粒    │
├──┼───────────┼──────┤
│ 十二 │夾鏈袋                │壹袋        │
├──┼───────────┼──────┤
│ 十三 │鐵藝坊訂購單          │伍張        │
└──┴───────────┴──────┘
